臺灣板橋地方法院交通事件裁定　　　　100年度交聲字第958號
原處分機關　交通部公路總局臺北區監理所蘆洲監理站
異　議　人
即受處分人　陳宗麟
上列異議人因違反道路交通管理處罰條例案件，對於交通部公路
總局臺北區監理所蘆洲監理站於民國100 年3 月28日以北監蘆字
第裁46-C00000000號所為之裁決處分（原舉發案號：新北市政府
警察局100 年3 月7 日北警交字第C00000000 號），聲明異議，
本院裁定如下：
    主  文
異議駁回。
    理  由
一、原處分意旨略以：異議人即受處分人陳宗麟於民國（下同）
    100 年3 月7 日13時35分許，騎乘車牌號碼837-JCM 號重型
    機車，沿新北市三重區○○○路行駛，途經有燈光管制號誌
    之同路221 巷口時（下稱系爭路口），闖越紅燈，經原舉發
    機關新北市政府警察局三重分局（下稱三重分局）警員發現
    ，旋當場攔停舉發，嗣異議人於本件應到案日期前之100 年
    3 月7 日到案提出申訴，經原處分機關交通部公路總局臺北
    區監理所蘆洲監理站函請原舉發機關調查結果，仍認異議人
    有上揭違規情事，遂依道路交通管理處罰條例第53條第1 項
    、第63條第3 款暨違反道路交通管理事件統一裁罰基準表之
    規定，對異議人裁處罰鍰新臺幣（下同）1,800 元，並記違
    規點數3 點，其罰鍰逾期未繳納者，依法移送強制執行等語
    。
二、異議意旨略以：異議人機車係於行經系爭路口約50公尺後，
    始遭警員以闖紅燈為由攔下，異議人即表示先前通過系爭路
    口時號誌為綠燈，且攔停地點前方之路口號誌亦為綠燈，警
    員乃稱該路段連續三路口之時向號誌並未連動，即令攔停地
    點前方之路口號誌為綠燈，異議人機車先前所行經之系爭路
    口號誌仍有可能為紅燈等語，惟經異議人與警員當場一同觀
    察該路段連續三路口之號誌變換情形，其時向號誌確為連動
    者，並無警員所稱之非連動情形，是本件應係警員誤為舉發
    所致，爰請求撤銷原處分云云。
三、按汽車駕駛人行經有燈光管制號誌之交岔路口闖紅燈者，處
    1,800 元以上5,400 元以下罰鍰，並記違規點數3 點，道路
    交通管理處罰條例第53條、第63條第1 項第3 款分別定有明
    文。
四、經查：
  (一)本件異議人於100 年3 月7 日13時35分許，騎乘車牌號碼83
    7-JCM 號重型機車，沿新北市三重區○○○路行駛，途經有
    燈光管制號誌之系爭路口時，闖越紅燈，經三重分局巡邏警
    員發現，旋當場攔停舉發等情，業據證人即舉發本件交通違
    規之三重分局警備隊警員陳瑞昌於本院訊問時到庭結證明確
    （參見本院卷宗第18至19頁），並有舉發違反道路交通管理
    事件通知單影本1 紙、新北市政府警察局三重分局100 年3
    月23日新北警重交申字第1000015245號書函影本1 份、本件
    交通違規地點相關位置圖2 份附卷可稽，且本件舉發警員當
    時係因執行「交通大執法」巡邏勤務，騎乘警用機車沿新北
    市三重區○○○路221 巷行至系爭路口，正欲左轉至環河南
    路之際，即發現正前方有異議人機車沿環河南路由右至左通
    過該路口，然斯時其警用機車所行駛221 巷之時向號誌為綠
    燈，異議人機車所行駛環河南路之時向號誌則為紅燈，遂立
    即鳴警笛，並左轉至環河南路將異議人機車攔停等節，復據
    證人陳瑞昌於本院訊問時證述明確，本院衡酌其證詞內容具
    體明確，並無何等與事理相違之處，又對於其發現本件異議
    人機車闖越紅燈之各該細節，亦得以提出合理翔實之說明，
    而其本身又係執行公務之警員，原受有行政懲處責任之監督
    ，嗣到庭具結作證，更以刑事責任擔保其證詞之真實性，復
    與異議人素不相識，亦無何等嫌隙瓜葛，實無設詞攀誣或構
    陷異議人之動機與必要，尤堪認其證述情節確與事實相符。
    綜上，異議人有上揭交通違規行為，應堪認定。
  (二)異議人雖以上情置辯，惟證人陳瑞昌上開證述情節確與事實
    相符，已如上述，且異議人提起本件異議時具狀陳稱其機車
    係於通過系爭路口後約50公尺始遭警員攔停等語（參見本院
    卷宗第5 頁），核與證人陳瑞昌於本院訊問時證稱其警用機
    車左轉至環河南路後再追趕約6 至8 秒鐘始將異議人機車攔
    下等語相符（參見本院卷宗第19頁），足見斯時異議人機車
    通過系爭路口後，迄舉發警員將其機車攔停為止，業已經過
    相當之時間，則系爭路口之時向號誌自有可能於該段時間內
    變換為綠燈，再參諸證人陳瑞昌於本院訊問時具體證稱：「
    ‧‧‧我左轉到環河南路後，因為我機車速度不快，所以我
    是在過了第二個紅綠燈口，也就是第二個紅綠燈與第三個紅
    綠燈之間才攔下異議人機車的，那時號誌已經換成綠燈了，
    我有抬頭起來看到‧‧‧」等語（參見本院卷宗第19頁），
    尤可見異議人機車先前通過系爭路口時，該路口時向號誌確
    為紅燈無訛，殊不得僅憑異議人機車嗣遭攔停時該路段之三
    路口（含系爭路口）時向號誌已變換為綠燈一節，遽認異議
    人機車先前通過系爭路口時之時向號誌亦為綠燈；又本件異
    議人確有騎乘機車闖越紅燈之違規行為，既如上述，則斯時
    舉發警員究竟有無誤認上開路段之連續三路口號誌是否為連
    動者，即與認定異議人機車有無闖紅燈之違規行為無涉，縱
    令舉發警員有此誤認，亦僅係對於本件異議人機車「嗣遭攔
    停時」之系爭路口號誌有所誤會，仍難憑此推論異議人機車
    「先前通過系爭路口時」並無闖紅燈之情事。綜上，本件異
    議人所辯各端，均無足採，亦不足以影響本件交通違規責任
    之成立。
  (三)綜上所述，本件異議人確有上揭「行經有燈光管制號誌之交
    岔路口闖紅燈」之交通違規行為，其所辯情節，均無從憑以
    認定原處分機關所為之裁決處分有何違誤或不當之處，原處
    分機關援引上揭道路交通管理處罰條例規定對異議人為上開
    處分，適法有據，本件聲明異議為無理由，應予駁回。
據上論斷，應依道路交通案件處理辦法第18條，裁定如主文。
中    華    民    國  100     年    4     月    29    日
                    交通法庭  法  官  王屏夏
以上正本證明與原本無異。
如不服本裁定應於送達後5日內向本院提出抗告狀。
                              書記官  林進煌
中    華    民    國   100    年    4     月    29    日